台灣基隆地方法院刑事判決　　　　　　　　　　　　　九十二年度交簡上字第九號
　　公　訴　人　台灣基隆地方法院檢察署檢察官
　　上　訴　人　乙○○
　　即　被　告
右上訴人即被告因公共危險案件，不服本院基隆簡易庭九十一年度基交簡字第六七六
號於中華民國九十一年十二月二十三日所為第一審刑事簡易判決（偵查案號：九十一
年度偵字第四三三九號）提起上訴，本院管轄第二審之合議庭判決如左：
    主      文
上訴駁回。
    事實及理由
壹、事實之引用
    本院審理結果，認為第一審簡易判決以被告即上訴人乙○○因公共危險，觸犯刑
    法第一百八十五條之三之酒醉駕駛罪，而判處拘役三十五日，如易科罰金，以
    百元折算壹日，經核認事用法及量刑均無不當，應予維持，爰引用第一審判決書
    記載之事實、證據及理由；惟犯罪事實之詞句，應修正為後述之一所述之內容
    。
貳、上訴之意旨
    被告上訴意旨略以：被告當時因失業而心情不好，遂騎乘機車至附近土地公廟空
    地喝啤酒八至九瓶，半小時後，因其機車擋到他人之路，其遂前往將車推移離開
    ，並未騎乘機車，警察竟栽贓其喝酒開車，故請撤銷原判決，改為無罪之判決；
    否則，亦請求宣告緩刑，以啟自新云云。
、駁回之理由
一、經查：被告於民國九十一年十一月三日下午五時三十分許，在服用酒類後，已經
    不能安全駕駛動力交通工具（測得酒精含量為０．六九五ｍｇ／ｌ），竟騎乘Ｑ
    ＺＦ─三四一號機車，沿基隆市○○區○○路往市區方向行駛，於行至基隆市○
    ○路、祥豐街及豐稔街口前時，為警當場查獲等情，業據證人即當場取締之基隆
    市警察局第二分局安瀾橋派出所所長甲○○、警員丙○○一致證明屬實（均見偵
    查卷第二十四頁反面、本院九十二年四月十四日訊問筆錄第二頁、同月二十四日
    訊問筆錄第二頁）；被告一開始拒絕表明身分，讓警察查證四小時才知其身分等
    情，業據被告供明，核與證人甲○○所述情節相符（均見九十二年四月十四日訊
    問筆錄第三頁）；依社會秩序維護法第六十七條第一項第二款之規定，於警察人
    員依法調查時，就其姓名、住所或居所拒絕陳述者，得移送法院簡易庭，由法院
    處以三日以下扣留或新台幣一萬二千元以下罰鍰，惟警察並未以社會秩序維護法
    而移送被告至簡易庭，此觀之卷附台灣高等法院被告全國前案紀錄表自明。警察
    既未依社會秩序維護法而移送被告，足見警察尚屬寬厚，又豈有可能栽贓被告酒
    醉駕駛之罪名？準此，足見被告栽贓之說並不可信。其次，被告至醫院抽血檢驗
    結果，血液中酒精濃度值達一三九ｍｇ／ｄｌ（換算呼氣值為０．六九五ｍｇ／
    ｌ），顯已超過０．五五ｍｇ／ｌ標準值，此有衛生署基隆醫院檢驗科一般生化
    學檢查檢驗結果表及刑法第一百八十五條之三案件測試觀察紀錄表各一紙附卷足
    憑。按汽車駕駛人飲酒後，其吐氣所含酒精成分超過每公升０點二五毫克（ＭＧ
    ／Ｌ）以上者，不得駕車，道路交通安全規則第一百十四條第二款定有明文。又
    呼氣酒精濃度每公升零點二五毫克以上，其中毒症狀為輕度協調功能降低，呼氣
    酒精濃度每公升零點五毫克以上，其中毒症狀為反應較慢、感覺減低而影響駕駛
    ，有行政院國軍退除役官兵輔導委員會台北榮民總醫院八十八年八月五日（８８
    ）北總內字第二六八六八號函可參。再按酒精使用後對身體之影響，除自主神經
    系統亢奮與認知功能之暫時性缺損外，與駕駛能力有關而將受影響者，為(一)對移
    動景物之追蹤能力(二)經強光照射後恢復視力(三)監視四周之注意力。許多人常因飲
    酒後無可自覺之生理反應，以致頭部功能已缺損，仍不自知而照常開車；雖每人
    飲酒後之自覺生理反應不一，然而同種族間之酒精清除率係相近，故一般而言，
    飲用同量酒精後對每個人身體之影響應類似，且酒精濃度與肇事率之關係為呼氣
    酒精濃度達每公升零點二五毫克時，肇事率為未飲酒者之兩倍，有台北醫學院、
    中央警察大學所製相關研究文獻資料可參。復參照德國等歐美國家醫學研究及實
    務認定標準，呼氣中之酒精濃度達每公升０．五五毫克或血液中之酒精濃度達百
    分之０點一時，肇事率已為正常人之十倍，足認為已達「無法安全駕駛」之程度
    。本件被告經測得之數值，超過前開標準，已如前述；更參以被告為警攔查時，
    有腳步不穩、語無倫次及多話之情事，亦有警員製作之上述測試觀察記錄表在卷
    可佐，顯見被告飲酒後已達不能安全駕駛之程度無疑。綜上各節，被告所辯無非
    卸責之詞，不足採信，其犯行洵堪認定。
二、核被告所為，係犯刑法第一百八十五條之三之酒醉駕駛罪。原審簡易判決審酌刑
    法第五十七條各款之情形後，量處拘役三十五日，並諭知易科罰金之折算標準，
    經核認事用法其認事用法並無違誤，量刑亦屬恰當，應予維持。被告上訴指摘原
    審簡易判決不當，請求撤銷原判決，為無理由，應予駁回。至於被告已有酒醉駕
    駛之前科，經法院判決拘役二十日，並經執行完畢等情，亦有前述台灣高等法院
    被告全國前案紀錄表附卷可考，足見被告駕駛態度輕忽，常不遵守交通規則，此
    次既係再犯，自無宣告緩刑之必要，併予指明。
肆、據上論斷
    應依刑事訴訟法第四百五十五條之一第一項、第三項、第三百六十八條、第三百
    七十三條，判決如主文。
本案經檢察官李辛茹到庭執行職務。
中      華      民      國    九十二    年      七      月    三十一    日
                                    台灣基隆地方法院刑事第三庭
                                      審判長法  官  陳  志  祥
                                            法  官  劉  桂  金
                                            法  官  蔡  岱  霖
右正本證明與原本無異。
本判決不得上訴。
中      華      民      國    九十二    年      八      月      一      日
                                            書記官  盧  鏡  合
附錄論罪法條：
刑法第一百八十五條之三：
服用毒品、麻醉藥品、酒類或其他相類之物，不能安全駕駛動力交通工具而駕駛者，
處一年以下有期徒刑、拘役或三萬元以下罰金。
附件一：
臺灣基隆地方法院刑事簡易判決                  九十一年度基交簡字第六七六號
    聲  請  人  臺灣基隆地方法院檢察署檢察官
    被      告  乙○○  男  三十二歲（民國○○○年○月○○○日生）
                        住基隆市○○區○○街八十二號之一
                        身分證統一編號：Ｃ一二六二四三一二號
右列被告因公共危險案件，經檢察官聲請以簡易判決處刑（九十一年度偵字第四三三
九號），本院判決如左：
        主  文
乙○○服用酒類，不能安全駕駛動力交通工具而駕駛，處拘役拾伍日，如易科罰金
，以佰元折算壹日。
        事實及理由
一、本件犯罪事實、證據及應適用之法條均引用檢察官聲請簡易判決處刑書之記載。
二、依刑事訴訟法第四百四十九條第一項、第四百五十四條第二項，刑法第一百八十
    五條之三、第四十一條第一項，罰金罰鍰提高標準條例第二條，逕以簡易判決處
    刑如主文。
如不服本判決，得自收受送達之日起十日內，向本院提起上訴。
中      華      民      國      九十一    年    十二    月    二十三    日
                                  臺灣基隆地方法院基隆簡易庭
                                          法  官  林  玉  珮
右正本證明與原本無異。
如不服本判決，應於判決送達後十日內，向本院提出上訴書狀，上訴於本院合議庭，
並按他造當事人之人數附具繕本。
                                          書記官  蔡  明  裕
中      華      民      國      九十一    年    十二    月    二十五    日
附件二：
臺灣基隆地方法院檢察署檢察官聲請簡易判決處刑書  九十一年度偵字第四三三九號
    被      告  乙○○  男  三十二歲（民國○○○年○月○○○日生）
                        住基隆市○○區○○街八十二號之一
                        身分證統一編號：Ｃ一二六二四三一二號
右被告因公共危險案件，業經偵查終結，認宜聲請簡易判決處刑，茲將犯罪事實及證
據並所犯法條分敘如左：
        犯  罪  事  實
一、乙○○曾於民國九十一年間因公共危險案件，經法院判處拘役二十日，於九十一
    年十月四日判決（不構成累犯），竟不知悛悔，於九十一年十一月三日下午五時
    三十分許，明知服用酒類後，不能安全駕駛動力交通工具︵測得酒精含量為０．
    六九五ｍｇ／ｌ︶，竟騎乘車牌ＱＺＦ─三四一號機車，途經基隆市○○路、祥
    豐街及豐稔街口前為警查獲。
二、案經基隆市警察局第二分局報請偵辦。
        證  據  並  所  犯  法  條
一、訊據被告乙○○固不否認當日有喝酒，惟矢口否認有酒後騎乘機車之犯行，辯稱
    ：伊當時僅有推車，並未騎車云云。惟查證人即基隆市警察局第二分局安瀾橋派
    出所所長甲○○到庭證稱：當天下午五時三十分許，天色有點暗，乙○○騎車自
    基隆市○○路往市區方向行駛，伊見他未開大燈就將他攔下，他跟伊胡說八道一
    番，伊聞到他有酒味，就要對他進行酒測，他不同意且身上未帶證件，伊將他帶
    回警局，他始說出年籍資料，他不相信警局酒測儀器，說要去醫院抽血，伊就帶
    他去抽血檢驗等語。又被告至醫院抽血檢驗結果，血液中酒精濃度值達一三九ｍ
    ｇ／ｄｌ（換算呼氣值為０．六九五ｍｇ／ｌ︶，顯已超過０．五五ｍｇ／ｌ標
    準值，此有衛生署基隆醫院檢驗科一般生化學檢查檢驗結果表及刑法第一百八十
    五條之三案件測試觀察紀錄表各一紙附卷可稽。是被告所辯，顯係卸飾之詞，殊
    不足採，其犯嫌洵堪認定。
二、核被告乙○○所為，係犯刑法第一百八十五條之三之罪嫌。
三、依刑事訴訟法第四百五十一條第一項聲請逕以簡易判決處刑。
        此  致
臺灣基隆地方法院基隆簡易庭
中      華      民      國    九十一    年     十二     月      六      日
                                      檢  察  官    周  慶  華
右正本證明與原本無異
中      華      民      國    九十一    年     十二     月     十一     日
                                      書  記  官    陳  文  聰
